# 请教关于受托加工的问题

提问人：lu722 时间：2014-05-28 16:44:03
会计准则存货那章概述上对产成品段落最后一句“企业接受外来原材料加工制造的代制品和为外单位加工修理的代修品，制造和修理完成验收入库后应视同企业的产成品。 ” 疑问一：这句话的产成品是否属于本企业的资产，是否计入资产负债表中？ 疑问二：税法规定原材料由委托方出具的话，应该是加工加配劳务。我不能理解视同企业的产成品，给委托方的时候，是否应算作销售处理？

回答人：chenyiwei
在此情况下，本企业并不承担委托方所提供的外来原材料或原件上的风险和报酬，因此委托方提供的原材料、原件等不能确认为本企业的存货。但本企业所发生的受托加工或修理成本应在“生产成本”中归集，在加工好的产品或者修复后的货物交还给委托方之前，这部分成本在本企业的报表上列报为存货。

提问人：woshiguanggao 时间：2017-04-25 18:49:24
陈老师，您提到受托方不承担委托方所提供的外来原材料或原件上的风险或报酬，我对这个风险有疑惑，这个原材料或原件处于受托方的控制下，假设发生由受托方管理不当引起的毁损或不可抗力因素造成的毁损，风险还是得由受托方承担吧，不知我理解的可对？

回答人：chenyiwei
风险和报酬包括多个方面。保管责任和毁损、灭失风险确实存在，但这是一般意义上的保管责任，即使是提供仓储服务的企业也会承担，所以并不是核心要素。核心要素是滞销积压风险和公允价值变动的损益。